臺灣高雄地方法院民事裁定　　　　　　　96年度財管字第19號
聲　請　人　中聯信託投資股份有限公司
法定代理人　乙○○
非訟代理人　丙○○
被　繼承人　甲○○
上聲請人聲請指定被繼承人甲○○之遺產管理人事件，本院裁定
如下：
    主  文
選任王正嘉律師為被繼承人甲○○（男，民國○○年○ 月○○日生，
身分證統一編號：Ｚ000000000號）之遺產管理人。
程序費用新台幣壹仟元由被繼承人甲○○之遺產負擔。
    理  由
一、按繼承開始時，繼承人之有無不明者，由親屬會議於1 個月
    內選定遺產管理人，並將繼承開始及選定遺產管理人之事由
    ，向法院報明；無親屬會議或親屬會議未於前條所定期限內
    選定遺產管理人者，利害關係人或檢察官，得聲請法院選任
    遺產管理人，並由法院依前項規定為公示催告，民法第1177
    條、第1178條第2 項分別定有明文。
二、本件聲請意旨略以：被繼承人甲○○（男，民國○○年○ 月○○
    日生，身分證統一編號：Ｚ000000000號，生前住高雄縣岡山
    鎮○○路101 之8 號）前曾於80年4 月27日向聲請人分別借
    款新台幣（下同）2,880,000 元及260,000 元，合計為3,14
    0,000 元，約定借款期間自80年4 月27日起至100 年4 月27
    日止，期限20年，利息按年息12.5% 計算，分240 期繳付本
    息，遲延履行時，除按逾期時利率計算外，其逾期在6 個月
    以內者，按逾期時利率之1 成計付違約金；其逾期超過6 個
    月以上部分，按逾期時利率之2 成計付違約金，並立有借據
    2 紙。詎料被繼承人甲○○上開2 筆借款分別自95年8 月31
    日及95年8 月27日起即未依約繳付本息，依約定書第2 條第
    1 款之約定：不依約付息或清償本金時，當即喪失一切債務
    之期限利益，全部債務視為即時到期。經聲請人催討，被繼
    承人尚積欠本金2,336,501 元及163,443 元，共計2,499,94
    4 元整及自民國95年8 月31日、95年8 月27日起之利息及違
    約金迄未清償。又被繼承人甲○○業於95年9 月3 日死亡，
    遺有提供聲請人設定抵押權之不動產，而其所積欠聲請人之
    借款並未清償，惟其繼承人均已拋棄繼承，且未於1 個月內
    召開親屬會議指定甲○○之遺產管理人，聲請人為被繼承人
    甲○○所有不動產之抵押權人，乃利害關係人，為此依民法
    第1178條第2 項規定提起本件聲請，並同意鈞院選任律師為
    甲○○之遺產管理人等語。
三、查聲請人主張之前揭事實，業據其提出不動產附表、抵押權
    設定契約書、臺灣高雄地方法院家事庭函文影本、繼承系統
    表、戶籍謄本、除戶謄本各1 份及借據、土地登記謄本、中
    聯信託投資公司高雄分公司放款帳卡明細各2 份為證。復經
    本院依職權調閱被繼承人甲○○之稅務電子閘門財產所得調
    件明細表，可知被繼承人甲○○名下有房屋1 筆、土地2 筆
    、投資11筆，財產總額為2,212,036 元，此有電子閘門財產
    所得調件明細表1 份附卷可稽。又被繼承人甲○○確已於95
    年9 月3 日死亡，其配偶劉儒、其子女朱芷玉、其父母朱德
    深、朱薛才佳、兄弟姊妹朱萊蒂、朱惠蒂等人均已拋棄繼承
    之事實，業據本院依職權調閱本院95年度繼字第2748號拋棄
    繼承卷宗核閱無訛，堪信屬實。甲○○之遺產繼承人既均已
    拋棄繼承，親屬會議亦無指定遺產管理人，揆諸首揭法條規
    定與前開說明，聲請人為甲○○之債權人，自有利害關係，
    其向本院聲請指定遺產管理人，自屬有據。
四、本院審酌甲○○之繼承人既均已拋棄繼承，於法律上已無義
    務就甲○○之遺產再為管理，且劉儒、朱萊蒂、朱惠蒂主觀
    上均無意願擔任甲○○之遺產管理人，亦據其等均表示不願
    擔任被繼承人甲○○之遺產管理人等情，此有陳報狀3 份為
    證。本院另審酌具律師身分之人，受有法律之專業訓練，嫻
    熟公示催告、強制執行等相關法律程序，且對於遺產管理人
    依法應盡之管理職責，當較一般未受法學訓練之民眾更為明
    瞭，是如將甲○○之遺產交由律師管理，應有利於處理後續
    之遺產問題，亦利於債權人債權之實現，且律師之行止均受
    有律師法之規範，其執行遺產管理人之職務更能公正適法，
    應適於擔任遺產管理人職務，而經本院依職權函請律師公會
    提供適合人選之名單並徵詢王正嘉律師之意願，其亦同意擔
    任本件遺產管理人，有卷附95年10月31日高雄律師公會登錄
    律師願意擔任遺產管理人名單、本院電話紀錄各1 份在卷可
    佐。從而，本院為利於管理及處理甲○○後續之遺產及債務
    問題，爰依法選任王正嘉律師為甲○○之遺產管理人。
五、依非訟事件法第157 條、第24條第1項，裁定如主文。
中　　華　　民　　國　　96　　年　　5 　　月　　8 　　日
                  家事法庭　法　官　楊佩蓉
以上正本證明與原本無異。
如對本裁定抗告須於裁定送達後10日內向本院提出抗告狀。
中　　華　　民　　國　　96　　年　　5 　　月　　8 　　日
                            書記官  黃勤涵
